# 审计中遇到企业将收入挂往来该如何处理

提问人：jackie2000 时间：2019-01-14 10:38:15
审计小白，在审计中发现企业将历年来大量收入挂预收账款，该如何处理?
披露么？

回答人：chenyiwei
对于已发现的错报应建议审计调整（当然从项目组内部管理来说，助理人员发现错报后应逐级向现场负责人、经理和合伙人汇报，由适当级别的项目组成员向被审计单位沟通提出调整建议），仅仅披露是不恰当的。如果被审计单位管理层不愿意调整的，应考虑对审计意见的影响。